臺灣桃園地方法院民事判決　　　　　　 95年度重訴字第331號
原　　　告　臺灣中小企業銀行股份有限公司
法定代理人　丙○○
訴訟代理人　甲○○
被　　　告　乙○○
上列當事人間請求清償債務事件，於民國96年1 月15日言詞辯論
終結，本院判決如下：
    主      文
被告應給付原告新台幣陸佰肆拾萬貳仟零玖拾柒元，及如附表所
示之利息、違約金。
訴訟費用由被告負擔。
    事實及理由
一、按當事人得以合意定第一審管轄法院，但以關於由一定法律
    關係而生之訴訟為限，前項合意，應以文書證之，民事訴訟
    法第24條定有明文。查本件被告之住所雖不屬於本院土地管
    轄區內，惟兩造約定就本件借款契約涉訟時，合意以本院為
    第一審管轄法院，有原告提出之房屋貸款定型化契約2 件、
    借據1 件在卷可稽，從而本院就本件借款對被告自有管轄權
    。又被告與原告就本件信用卡帳款部分，合意以原告總行或
    申請核准使用之分支機構所在地之地方法院為第一審管轄法
    院，而被告所申請之本件信用卡，係向原告之東桃園分行申
    請核准使用，有原告提出之Combo 晶片卡申請書1 件附卷足
    稽，從而本院就本件信用卡帳款部分對被告亦有管轄權。
二、查本院對被告戶籍地址送達之開庭通知，遭郵務人員以「遷
    移不明」為由退回等情，有被告之戶籍謄本1 件、個人基本
    資料查詢結果及本院送達證書、郵務送達公文封信封各1 件
    附卷可憑，足信被告應受送達之處所不明，合於民事訴訟法
    第149 條第1 項第1 款之規定，爰依原告之聲請准對被告為
    公示送達。再者，本件被告經合法通知未於言詞辯論期日到
    場，核無民事訴訟法第386 條所列各款情形，爰另依原告之
    聲請，由其一造辯論而為判決，均合先敘明。
三、按訴狀送達後，原告不得將原訴變更或追加他訴，但擴張或
    減縮應受判決事項之聲明者，不在此限，民事訴訟法第255
    條第1 項第3 款定有明文。本件原告以95年12月13日到院之
    補正狀，將其請求之利息及違約金部分，減縮如附表所示，
    經核此部分僅係減縮應受判決事項之聲明，揆諸前開規定，
    應予准許。
四、原告主張：
  (一)被告於民國93年8 月13日向被告借得新台幣（下同）200 萬
    元，約定借款期間自同年月23日起至113 年8 月23日止，利
    息依中華郵政股份有限公司2 年定期儲金機動利率加1 ％即
    年率2.55％計算機動調整，政府補助利率固定為年率0.25％
    ，借款人實際支付利率按貸放利率減政府補助利率計付，若
    政府不補貼利息，應追溯自政府不補貼利息之日起改按原告
    當時定儲利率指數加2.75％計息（於被告違約時，原告之定
    儲利率指數為年利率2.02％，則該筆借款利率應按週年利率
    4.77％計算）；並約定被告應自實際撥款日起，依年金法，
    按月攤還本息，被告遲延清償時，視為全部到期，其逾期在
    6 個月以內者，應按上開利率10％，其逾期6個 月以上者，
    應按上開利率20％加付違約金。被告現尚積欠本金1,893,85
    6 元及如附表編號1 所示之利息及違約金，仍未清償。
  (二)被告於93年8 月13日向被告借得400 萬元，約定借款期間自
    同年月23日起至113 年8 月23日止，利息依原告定儲利率指
    數加年率0.87％計息（於被告違約時，原告之定儲利率指數
    為年利率2.02％，則此筆借款利率應按週年利率2.89％計算
    ）；並約定被告應自實際撥款日起，前3 年按月付息，自第
    4 年起，依年金法按月攤還本息，被告遲延清償時，視為全
    部到期，其逾期在6 個月以內者，應按上開利率10％，其逾
    期6 個月以上者，應按上開利率20％加付違約金。如逾期清
    償，即視為全部到期，且除按前開約定利率計息外，逾期在
    6 個月以內部分，按上開利率10% ，逾期超過6 個月部分，
    按上開利率20% 加付違約金。被告現尚積欠本金400 萬元及
    如附表編號2 所示之利息及違約金，迄未清償。
  (三)被告於93年8 月13日向被告借得50萬元，約定借款期間自同
    年月23日起至98年8 月23日止，利息依原告當時之基準利率
    加年利率7.625 ％計付（於被告違約時，原告之基準利率為
    年利率3.59％，則此筆借款利率應按週年利率11.155％計算
    ）；並約定被告逾期償還本息時，即視為全部到期，其逾期
    在6 個月以內者，應按上開利率10％，其逾期6 個月以上者
    ，應按上開利率20％加付違約金。被告現尚積欠本金375,21
    4 元及如附表編號3 所示之利息及違約金，仍未清償。
  (四)被告於93年8 日5 日向原告申辦信用卡使用，並領有卡號00
    00-0000-0000-0000 之國際信用卡，依約被告得於信用卡之
    特約商店簽帳消費，或向特定機構預借現金，但應於原告規
    定之期限內向原告清償，如逾期未付，即應按年息15％計算
    之利息，其逾期在6 個月以內者，應另按上開利率10％，其
    逾期6 個月以上者，應另按上開利率20％加付違約金。詎被
    告自95年7 月21日起即未繳付帳款，現尚積欠本金133,027
    元及如附表編號4 所示之利息及違約金，迭經催討，仍未清
    償。
  (五)依消費借貸法律關係提起本件訴訟，請求被告為上開給付等
    語，並聲明：如主所示。
五、被告未於言詞辯論期日到場，亦未提出書狀作何聲明或陳述
    。
六、本件原告主張之上揭事實，業據其提出房屋貸款定型化契約
    2 件、借據、Combo 晶片卡申請書、國際信用卡使用手冊暨
    約定條款、帳戶明細表、催告函、掛號郵件收件回執各1 件
    、放款利率歷史資料表3 件在卷為憑，核屬相符，自應認原
    告之主張為真實可採。
七、再按消費借貸契約，借用人應於約定期限內，返還與借用物
    種類、品質、數量相同之物；又遲延之債務，以支付金錢為
    標的者，債權人得請求依法定利率計算之遲延利息，但約定
    利率較高者，仍從其約定利率。民法第478 條前段、第233
    條第1 項分別定有明文。經查被告既未依約繳付系爭借款本
    息，則依兩造所訂契約之約定，系爭借款債務即視為全部到
    期，被告應全部清償，並給付約定之利息、違約金，惟被告
    迄仍有本金6,402,097 元及如附表所示之利息及違約金未清
    償；從而原告依消費借貸契約關係，請求被告給付如主文所
    示之本金、利息及違約金，為有理由，應予准許。
八、結論：本件原告之訴為有理由，依民事訴訟法第385 條第1
    項前段、第78條，判決如主文。
中　　華　　民　　國　　96　　年　  1　 　月　　29　　日
                  民事第三庭    法  官  陳永來
上列為正本係照原本作成
如對本判決上訴，須於判決送達後20日內向本院提出上訴狀
中　　華　　民　　國　　96　　年　  1　 　月　　29　　日
                                書記官  劉彩華
┌─────────────────────────────────────────┐
│附  表：                                                                          │
├─┬──────┬──────┬────┬────────────────────┤
│編│本        金│利息計算期間│週年利率│違        約        金                　│
│號│ （新台幣） │            │        │（新台幣）      　                      │
├─┼──────┼──────┼────┼────────────────────┤
│1 │1,893,856元 │自民國95年2 │4.77％  │自民國95年3 月24日起至清償日止，逾期在6 │
│　│            │月23日起至清│　　　　│個月以內者，按左開利率10％，逾期超過6 個│
│  │            │償日止      │　　　　│月者，按左開利率20％計算之違約金。      │
├─┼──────┼──────┼────┼────────────────────┤
│2 │4,000,000元 │自民國95年2 │2.89％  │自民國95年3 月24日起至清償日止，逾期在6 │
│　│            │月23日起至清│　　　　│個月以內者，按左開利率10％，逾期超過6 個│
│  │            │償日止      │　　　　│月者，按左開利率20％計算之違約金。      │
├─┼──────┼──────┼────┼────────────────────┤
│3 │375,214元   │自民國95年3 │11.155％│自民國95年4 月24日起至清償日止，逾期在6 │
│　│            │月23日起至清│　　　　│個月以內者，按左開利率10％，逾期超過6 個│
│  │            │償日止      │　　　　│月者，按左開利率20％計算之違約金。      │
├─┼──────┼──────┼────┼────────────────────┤
│4 │133,027元   │自民國95年7 │15％    │自民國95年7 月22 日起至清償日止，逾期在6│
│  │            │月22日起至清│　　　　│個月以內者，按左開利率10％，逾期超過6 個│
│　│            │償日止      │　　　　│月者，按左開利率20％計算之違約金。      │
├─┴──────┴──────┴────┴────────────────────┤
│債權本金合計：新台幣6,402,097元                                                   │
└─────────────────────────────────────────┘
